da: Hjem og have > Husholdningsapparater > Vand- og støvsugere: Beholdestøvsugere; Centralstøvsugersystemer; Håndstøvsugere; Robotstøvsugere; Støvsugere med stav; Opretstående støvsugere
ko: 가정/원예 용품 > 가전 제품 > 진공청소기: 캐니스터 진공청소기; 중앙 집진식 진공 시스템; 핸디형 청소기; 로봇 청소기; 스틱형 청소기; 직립형 진공청소기
zh-CN: 家居与园艺 > 家用电器 > 真空吸尘器: 罐式真空吸尘器; 中央吸尘系统; 手持式吸尘器; 扫地机器人; 立式吸尘器; 立式吸尘器
es: Casa y jardín > Electrodomésticos > Aspiradoras: Aspiradoras de depósito; Sistemas de aspiración centralizada; Aspiradoras portátiles; Aspiradoras robot; Aspiradoras verticales; Aspiradoras verticales
ro-RO: Casă și grădină > Electrocasnice > Aspiratoare: Aspiratoare cu rezervor; Sisteme de aspirare centrală; Aspiratoare portabile; Roboți de aspirare; Aspiratoare verticale; Aspiratoare verticale
it: Casa e giardino > Dispositivi elettrodomestici > Aspirapolvere: Aspiratori a contenitore; Sistemi di aspirazione centralizzati; Aspirapolvere portatili; Robot aspirapolvere; Aspirapolvere a batteria; Aspiratori verticali
de: Heim & Garten > Haushaltsgeräte > Staubsauger: Kanisterstaubsauger; Zentralstaubsaugeranlagen; Handstaubsauger; Saugroboter; Stielstaubsauger; Standstaubsauger
bg-BG: Дом и градина > Домакински уреди > Прахосмукачки: Прахосмукачки с метални контейнери; Централни вакуумни системи; Ръчни прахосмукачки; Прахосмукачки робот; Вертикални прахосмукачки; Прави прахосмукачки
fi: Koti ja puutarha > Kodinkoneet > Imurit: Säiliöimurit; Keskuspölynimurijärjestelmät; Käsipölynimurit; Robotti-imurit; Varsi-imurit; Pystyimurit
pt-PT: Casa e jardim > Eletrodomésticos > Dispositivos de limpeza a vapor: Aspiradores com depósito; Sistemas de aspiração central; Aspiradores portáteis; Aspiradores robot; Aspiradores verticais; Aspiradores verticais
pl: Dom i ogród > Sprzęt AGD > Odkurzacze: Odkurzacze ze zbiornikiem; Systemy odkurzania centralnego; Odkurzacze ręczne; Roboty sprzątające; Odkurzacze pionowe; Odkurzacze pionowe
zh-TW: 居家和庭園 > 家用電器 > 吸塵器: 圓筒式吸塵器; 中央集塵系統; 手持式吸塵器; 掃地機器人; 直立式吸塵器; 立式吸塵器
en: Home & Garden > Household Appliances > Vacuums: Canister Vacs; Central Vacuum Systems; Handheld Vacuums; Robot Vacuums; Stick Vacuums; Upright Vacuums
hu: Otthon és kert > Háztartási gépek > Porszívók: Tartályos porszívók; Központi porszívórendszerek; Kézi porszívók; Robotporszívók; Rúdporszívók; Állóporszívók
nb: Hjem og hage > Husholdningsapparater > Støvsugere: Beholderstøsugere; Sentralstøvsugersystemer; Håndstøvsugere; Robotstøvsugere; Stavstøvsugere; Vertikale støvsugere
ru: Дом и сад > Бытовая техника > Пылесосы: Классические пылесосы; Центральные вакуумные системы; Ручные пылесосы; Роботы-пылесосы; Вертикальные пылесосы; Вертикальные пылесосы
tr: Ev ve Bahçe > Ev Aletleri > Elektrik Süpürgeleri: Bidonlu Elektrikli Süpürgeler; Merkezi Vakum Sistemleri; El Tipi Vakumlar; Robot Süpürgeler; Çubuklu Elektrikli Süpürgeler; Dik Süpürgeler
ja: ホーム・ガーデン > 家電 > 掃除機: キャニスター掃除機; セントラルバキュームシステム; ハンディ掃除機; ロボット掃除機; スティック掃除機; 直立型掃除機
el: Σπίτι & κήπος > Οικιακές συσκευές > Ηλεκτρικές σκούπες: Σκούπες με κάδο; Κεντρικά συστήματα αναρρόφησης; Φορητές ηλεκτρικές σκούπες; Ρομποτικές σκούπες; Σκούπες τύπου stick; Όρθιες ηλεκτρικές σκούπες
vi: Nhà và vườn > Thiết bị gia dụng > Máy hút bụi: Máy hút bụi Canister; Hệ thống hút bụi trung tâm; Máy hút bụi cầm tay; Robot Hút Bụi; Máy hút bụi dạng cán dài; Máy hút bụi thẳng đứng
pt-BR: Casa e jardim > Eletrodomésticos > Aspiradores de pó: Recipientes de aspiradores de pó; Sistemas centrais de aspiração; Aspiradores portáteis; Aspiradores robô; Aspiradores verticais; Aspiradores de pó verticais
lt-LT: Namai ir sodas > Buitinė technika > Dulkių siurbliai: Kanistriniai dulkių siurbliai; Centrinės dulkių siurbimo sistemos; Rankiniai dulkių siurbliai; Dulkių siurbliai-robotai; Lazdos formos dulkių siurbliai; Vertikalieji dulkių siurbliai
th: บ้านและสวน > เครื่องใช้ภายในบ้าน > เครื่องดูดฝุ่น: เครื่องดูดฝุ่นทรงถัง; ระบบดูดฝุ่นส่วนกลาง; เครื่องดูดฝุ่นมือถือ; หุ่นยนต์ดูดฝุ่น; เครื่องดูดฝุ่นแบบด้ามจับ; เครื่องดูดฝุ่นตั้งตรง
sk-SK: Dom a záhrada > Domáce spotrebiče > Vysávače: Vysávače s nádržkou; Centrálne vysávacie systémy; Ručné vysávače; Robotické vysávače; Tyčové vysávače; Tyčové vysávače
fr: Maison et jardin > Appareils électroménagers > Aspirateurs: Aspirateurs traîneaux; Systèmes d'aspiration centralisée; Aspirateurs portables; Aspirateurs robots; Aspirateurs balais; Aspirateurs verticaux
hr-HR: Dom i vrt > Kućanski aparati > Usisivači: Usisivači sa spremnikom; Sustavi centralnog usisavanja; Ručni usisivači; Robotski usisivači; Štapni usisivači; Uspravni usisivači
cs: Dům a zahrada > Domácí spotřebiče > Vysavače: Podlahové vysavače; Centrální vysavací systémy; Ruční vysavače; Robotické vysavače; Tyčové vysavače; Vertikální/tyčové vysavače
nl: Huis en tuin > Huishoudelijke apparaten > Stofzuigers: Canister-stofzuigers; Centraal stofzuigsystemen; Handstofzuigers; Robotstofzuigers; Steelstofzuigers; Steelstofzuigers
sv: Hem och trädgård > Hushållsapparater > Dammsugare: Dammsugare med behållare; Centraldammsugare; Handhållna dammsugare; Robotdammsugare; Skaftdammsugare; Upprätta dammsugare
sl-SI: Dom in vrt > Gospodinjski aparati > Sesalniki: Sesalniki s posodo za prah; Centralni sesalni sistemi; Ročni sesalniki; Robotski sesalniki; Palični sesalniki; Pokončni sesalniki